【裁判字號】    98,消債抗,328
【裁判日期】    990202
【裁判案由】    更生事件
【裁判全文】
臺灣板橋地方法院民事裁定           98年度消債抗字第328號
抗  告  人  甲○○
上列抗告人因更生事件，對於民國98年10月13日本院98年度消債
更字第415號裁定提起抗告，本院裁定如下：
    主  文
抗告駁回。
抗告費用新臺幣壹仟元由抗告人負擔。
    理  由
一、按聲請更生或清算，徵收聲請費新臺幣（下同）1,000元；
    郵務送達費及法院人員差旅費不另徵收。但所需費用超過應
    徵收之聲請費者，其超過部分，依實支數計算徵收；前項所
    需費用及進行更生或清算程序之必要費用，法院得酌定相當
    金額，定期命聲請人預納之，逾期未預納者，除別有規定外
    ，法院得駁回更生或清算之聲請，消費者債務清理條例第6
    條定有明文。又聲請更生或清算不合程式或不備其他要件者
    ，法院應以裁定駁回之，但其情形可以補正者，法院應定期
    間先命補正，復為同條例第8 條所明定。
二、本件抗告意旨略以：原裁定要求抗告人補正預納郵務費，惟
    抗告人因工作關係，平時根本無法收取掛號信件，而因郵務
    人員疏失，並未依民事訴訟法第138條第1項寄存送達之規定
    ，將作成之送達通知書貼於抗告人之住所門首及送達處之信
    箱，抗告人根本無法得知有信件未領取，故並未合法寄存送
    達，不生法律上送達效力，十日抗告不變期間尚未進行而未
    確定，不應據以作為將抗告人聲請駁回之理由。況抗告人所
    需補正之資料先前皆已補上，無從預期原審法院於9月仍有
    補件裁定。原審實不宜以此程序上的問題，即使抗告人喪失
    活命之重大機會，為此提起抗告，請求廢棄原裁定，並准予
    更生等語。
三、按送達不能依民事訴訟法第136條、第137條規定為之者，得
    將文書寄存送達地之自治或警察機關，並作送達通知書二份
    ，一份黏貼於應受送達人住居所、事務所、營業所或其就業
    處所門首，另一份置於該送達處所信箱或其他適當位置，以
    為送達；寄存送達，自寄存之日起，經10日發生效力，民事
    訴訟法第138條第1項及第2項亦分別定有明文。
四、經查，原審於98年9 月8 日裁定命抗告人於裁定送達後5 日
    內補正郵務送達費3,400 元，該裁定寄送至抗告人之戶籍地
    臺北縣永和巿永貞路417 巷10號5 樓，惟未獲會晤異議人，
    亦無受領該訴訟文書之同居人或受僱人，郵務人員乃於98年
    9 月17日將該訴訟文書寄存於上開送達地之警察關機即臺北
    縣政府警察局永和分局新生派出所，且在送達證書上勾選「
    寄存於新生派出所」以及「並作送達通知書，黏貼於應受送
    達人門首，以為送達」等欄位，此有該送達證書附於原卷內
    可稽；而板橋郵局亦於99年1 月11日致函本院略稱：「旨揭
    郵件，經按址投遞2 次未獲會晤應受送達人，按章於98年9
    月17 日 寄存臺北縣政府警察局永和分局新生派出所，並製
    作送達通知書2 份，1 份黏貼於應受送達人住居所信箱上，
    1 份置於該受送達處所信箱，以為送達」等語，故抗告人辯
    稱郵務人員並未作成2 份通知書黏貼云云，洵非可採，堪認
    郵務機關確已於98年9 月17日將該裁定以合於民事訴訟法第
    138 條所定方式寄存於抗告人上開戶籍地之警察機關無誤，
    抗告人卻未遵期補正，原審於98年10月13日以抗告人逾期未
    補正為由，裁定駁回其更生之聲請，於法並無不合。抗告人
    請求廢棄原裁定，為無理由，應予駁回。
五、據上論結，本件抗告為無理由，依消費者債務清理條例第15
    條，民事訴訟法第495 條之1 第1 項、第449 條第1 項、第
    95條、第78條，裁定如主文。
中    華    民    國    99    年    2     月    2     日
                  民事第二庭    審判長法  官  陳麗玲
                                      法  官  李行一
                                      法  官  張谷輔
以上正本證明與原本無異。
本裁定不得抗告。
中    華    民    國    99    年    2     月    2     日
                                      書記官  郭群裕

司法院資訊處製作；財團法人民間司法改革基金會備份。
